【裁判字號】    89,台上,926
【裁判日期】    890224
【裁判案由】    違反槍砲彈藥刀械管制條例
【裁判全文】
最高法院刑事判決                                八十九年度台上字第九二六號
    上  訴  人  甲○○
右上訴人因違反槍砲彈藥刀械管制條例案件，不服台灣高等法院台中分院中華民國八
十八年十一月三十日第二審判決（八十八年度上訴字第一四一九號，起訴案號：台灣
台中地方法院檢察署八十八年度偵字第四七六九號），提起上訴，本院判決如左：
    主  文
上訴駁回。
    理  由
按刑事訴訟法第三百七十七條規定，上訴於第三審法院，非以判決違背法令為理由，
不得為之。是提起第三審上訴，應以原判決違背法令為理由，係屬法定要件。如果上
訴理由狀並未依據卷內訴訟資料，具體指摘原判決不適用何種法則或如何適用不當，
或所指摘原判決違法情事，顯與法律規定得為第三審上訴理由之違法情形，不相適合
時，均應認其上訴為違背法律上之程式，予以駁回。本件上訴人甲○○上訴意旨略稱
：原判決認定上訴人於民國八十四年底收受綽號「醜碧」所寄放之制式半自動手槍、
改造模型槍、霰彈槍各一支，及八厘米子彈九顆、○‧二二吋子彈九顆、霰彈十五顆
，而未經許可寄藏上開槍枝、子彈，嗣於八十八年一月二十八日下午十一時二十分許
為警查獲等情。惟寄藏行為屬即成犯，因之，縱認上訴人成立寄藏槍枝、子彈罪，於
八十四年底寄藏時即告成立犯罪，自應依當時有效即修正前之槍彈藥刀械管制條例
論處，況上訴人寄藏槍枝、子彈後，均將槍枝、子彈隱藏，未予動用，乃原判決竟依
修正後之槍砲彈藥刀械管制條例論處，自有適用法則不當之違法；又上訴人於原審亦
引用司法院院解字第三六三二號解釋，認寄藏罪為即成犯，原判決就上訴人之辯解未
為說明，且忽略犯罪行為本身罪質性係否相當，亦有判決理由不備之違法云云。
惟查：槍砲彈藥刀械管制條例第七條第四項，係將持有與寄藏手槍罪為分別之處罰規
定，而寄藏與持有，均係將物置於自己實力支配之下，僅寄藏必先有他人之持有行為
，而後始為之受寄代藏而已，故寄藏之受人委託代為保管，其保管之本身，亦屬持有
，不過，此之持有係受寄之當然結果，雖不應另就持有予以論罪，然未經許可持有手
槍，其持有之繼續，為行為之繼續，亦即一經持有手槍，罪已成立，但其完結須繼續
至持有行為終了時為止，不問該寄藏持有之手槍、子彈有無持以使用。此與司法院院
解字第三六三二號解釋所稱寄藏贓物罪於寄藏行為完畢時其犯罪即已完成，其後之占
有該贓物乃犯罪之狀態繼續，而非行為繼續，迥不相同。本件上訴人最初寄藏手槍、
子彈之時間為八十四年底，雖係在槍砲彈藥刀械管制條例於八十六年十一月二十四日
修正公布施行前，然其寄藏行為繼續至八十八年一月二十八日始被查獲，其寄藏行為
之終了既在該條例修正公布施行之後，自無行為後法律變更可言。原判決就此已加說
明審酌，則原判決從一重適用修正後之槍砲彈藥刀械管制條例第七條第四項，論處上
訴人未經許可寄藏手槍（累犯）罪刑，自無適用法則不當之情形存在，亦無理由不備
之可言。上訴意旨所指摘原判決違法情事，顯與法律規定得為第三審上訴理由之違法
情形不相適合，其上訴違背法律上之程式，應予駁回。
本院承審法官陳世雄與原審承辦法官陳世雄，係同姓名而非同一人，附此敘明。
據上論結，應依刑事訴訟法第三百九十五條前段，判決如主文。
中      華      民      國    八十九    年      二      月    二十四    日
                              最高法院刑事第十二庭
                                  審判長法官  陳  炳  煌
                                        法官  陳  正  庸
                                        法官  陳  世  雄
                                        法官  高  金  枝
                                        法官  楊  商  江
      右正本證明與原本無異
                                              書  記  官
中      華      民      國    八十九    年      三      月      二      日


司法院資訊處製作；財團法人民間司法改革基金會備份。
